臺灣嘉義地方法院刑事判決　　　　　　　　　　　　　九十三年度訴字第一五號
　　公　訴　人　臺灣嘉義地方法院檢察署檢察官
　　被　　　告　甲○○
右列被告因違反毒品危害防制條例案件，經檢察官提起公訴（九十三年度毒偵字第一
一六、一九二號），本院合議庭裁定改依簡式審判程序審理，判決如左：
    主  文
甲○○連續施用第一級毒品，累犯，處有期徒刑拾月。扣案之海洛因包（合計淨重
零點肆肆公克）沒收銷燬之；前開毒品外包裝個（合計淨重零點柒壹公克）、注射
針筒伍支及斜削吸管壹支均沒收。
    事  實
一、甲○○前於民國九十一年間，因犯竊盜案件，經本院以九十一年易字第一九八號
    刑事判決，判處有期徒刑六月確定，於九十二年六月十一日執行完畢；另其亦於
    九十一年間，因施用毒品案件，經送觀察、勒戒後，認有繼續施用傾向，復經本
    院裁定送強制戒治，後經停止戒治付保護管束，於九十二年六月二十七日保護管
    束期滿，經台灣嘉義地方法院檢察署檢察官於九十二年六月二十七日，以九十二
    年度戒毒偵字第一０五號為不起訴處分確定；詎其仍不知悔改，復基於施用第一
    級毒品海洛因之概括犯意，自九十三年一月二十日某時起，迄同年二月七日某時
    許止，在其位於嘉義縣梅山鄉○○村○○路六三號住處，連續以注射方式施用第
    一級毒品海洛因多次。嗣經警分別於九十三年一月二十五日、九十三年二月十一
    日，分別為警在其位於上址住處及嘉義縣民雄鄉○○村○○路○段二六０巷道路
    旁為警查獲，計扣得第一級毒品海洛因三包（合計淨重零點四四公克、合計包裝
    重零點七一公克）、注射針筒五支及斜削吸管一支等物。
二、案經嘉義縣警察局竹崎分局報請及嘉義縣警察局移請台灣嘉義地方法院檢察署檢
    察官偵查起訴。
    理  由
一、訊據被告甲○○對於右揭犯罪事實坦承不諱，而被告經警所採尿液送驗，結果呈
    嗎啡陽性反應，亦有代號與真實姓名對照表及嘉義縣衛生局煙毒尿液檢驗單各二
    紙附卷可稽（見九十三年毒偵字第一一六號偵查卷，下稱偵卷一，第二八至二九
    頁；本院卷第二八至三０頁）。扣案之白色粉末三包，經送驗之結果，均含第一
    級毒品海洛因成分，合計淨重零點四四公克，此亦有法務部調查局鑑定通知書二
    份在卷可查（見偵卷一第二六頁、本院卷第三二頁）。此外，復有施用毒品器具
    注射針筒五支及斜削吸管一支扣案可資佐證，堪認被告之自白為真實，足以採信
    。又被告於九十一年間，因施用毒品案件，經送觀察、勒戒後，認有繼續施用傾
    向，復經本院裁定送強制戒治，後經停止戒治付保護管束，於九十二年六月二十
    七日保護管束期滿，經台灣嘉義地方法院檢察署檢察官於九十二年六月二十七日
    ，以九十二年度戒毒偵字第一０五號為不起訴處分確定，亦有前開不起訴處分書
    、台灣高等法院被告全國前案紀錄表在卷可參（見偵卷一第二五頁），是本件被
    告於觀察勒戒認有施用傾向，經強制戒治期滿不起訴處分確定後五年內再犯毒品
    危害防制條例第十條第一項之罪，事證明確，其犯行洵堪認定。
二、查新修正之毒品危害防制條例自九十三年一月九日施行（該條例係於九十二年七
    月九日修正公布，依該條例第三十六條規定，自公布後六個月施行），依該條例
    第二十三條第二項之規定，觀察、勒戒或強制戒治執行完畢釋放後，五年內再犯
    第十條之罪者，檢察官應依法追訴，本件被告行為時（九十三年一月二十日至同
    年二月七日）均在該條例修正施行後，自應適用修正後之規定，是核被告所為，
    係犯毒品危害防制條例第十條第一項之施用第一級毒品罪。其施用第一級毒品前
    後持有第一級毒品之低度行為，應為施用第一級毒品之高度行為所吸收，不另論
    罪。被告先後多次施用第一級毒品之犯行，時間緊接、所犯又係構成要件相同之
    罪名，顯係基於概括犯意為之，應為連續犯，應成立連續施用第一級毒品一罪，
    並依法加重其刑。又被告前於九十一年間，因犯竊盜案件，經本院以九十一年易
    字第一九八號刑事判決，判處有期徒刑六月確定，於九十二年六月十一日執行完
    畢，有臺灣嘉義地方法院檢察署刑案資料查註紀錄表、臺灣高等法院被告全國前
    案紀錄表各一份在卷可按，其受有期徒刑之執行完畢，五年以內再犯本件有期徒
    刑以上之罪，為累犯，應依刑法第四十七規定，遞加重其刑。爰審酌被告前曾因
    施用毒品案件經觀察、勒戒及強制戒治，竟無視於毒品對於自身健康之戕害及國
    家對於杜絕毒品犯罪之禁令，猶施用毒品不輟，再為本件犯行，惟念及其吸毒係
    戕害自己身心之行為，及其犯罪之動機、目的、手段、犯罪後坦承犯行等一切情
    狀，量處如主文所示之刑。另扣案之白色粉末三包，係第一級毒品海洛因（合計
    淨重零點四四公克），已如前述，爰依毒品危害防制條例第十八條第一項規定沒
    收銷燬之；而扣案之前開毒品外包裝三個、注射針筒五支及斜削吸管一支，分係
    被告所有供包裝毒品與施用毒品所用之物，此為被告所自承，爰均依刑法第三十
    八條第一項第二款規定宣告沒收。
據上論斷，應依刑事訴訟法第二百七十三條之一第一項、第二百九十九條第一項前段
，毒品危害防制條例第十條第一項、第十八條第一項，刑法第十一條前段、第五十六
條、第四十七條、第三十八條第一項第二款，判決如主文。
本案經檢察官朱介斌到庭執行職務。
中      華      民      國    九十三    年      三      月    三十一    日
                              臺灣嘉義地方法院刑事第二庭
                                    法  官    林  坤  志
右正本證明與原本無異。
如不服本判決，應於判決送達後十日內向本院提出上訴狀( 應附繕本 )。
中      華      民      國    九十三    年      三      月    三十一    日
                                    書記官    黃  意  雯
附錄論罪科刑法條：
毒品危害防制條例第十條第一項
施用第一級毒品者，處六月以上五年以下有期徒刑。
